臺灣板橋地方法院民事裁定　　　　　　　 96年度抗字第242號
抗　告　人　甲○○
相　對　人　公務人員住宅及福利委員會
法定代理人　乙○○
上列相對人與王詩繼間聲請拍賣抵押物事件，抗告人對於中華民
國96年6 月29日本院96年度拍字第1690號所為裁定，提起抗告，
裁定如下：
    主  文
原裁定廢棄。
相對人在原法院之聲請駁回。
聲請程序費用新臺幣貳仟元及抗告程序費用新台幣壹仟元由相對
人負擔。
    理  由
一、抗告意旨略以：查相對人即債權人公務人員住宅及福利委員
    會因王詩繼住宅貸款未繳，提出抵押物拍賣申請一案，因王
    詩繼於民國95年1 月30日即已死亡，經與丙○○先生解釋未
    繳原因及協商後，由抗告人於96年6 月16日以前以匯款方式
    匯入新台幣200,000 元，已繳清未繳貸款，且同意不進行拍
    賣申請，為此提出抗告等語。
二、按因裁定而權利受侵害者得為抗告。次按，民事訴訟法有關
    當事人能力、訴訟能力及共同訴訟之規定，於非訟事件關係
    人準用之。又非訟事件之抗告準用民事訴訟法關於抗告程式
    之規定。而民事訴訟法抗告程序，除別有規定外，準用上訴
    第二審之規定。上訴第二審程序，除別有規定外，於準用之
    第一審通常訴訟程式規定。再按原告或被告無當事人能力者
    ，法院應以裁定駁回之。非訟事件法第41條、第11條、第46
    條、民事訴訟法第495 條之1 、第463 條、第249 條第1 項
    第3 款分別定有明文。
三、經查，本件抗告人為債務人王詩繼之繼承人，有全戶戶籍資
    料查詢結果1 份在卷可憑，其雖非拍賣抵押物裁定之相對人
    ，然按強制執行法第4 條之2 第2 項準用同法第1 項第1 款
    規定，執行名義為當事人之繼受人及為當事人或其繼受人佔
    有請求之標的物者，亦有效力。可知，抗告人將因前開拍賣
    抵押物裁定因而權利受有侵害，自屬非訟事件法第41條規定
    所謂之「因裁定而權利受侵害者」，應得提起本件抗告。查
    相對人於96年4 月26日以王詩繼為相對人聲請本院為許可拍
    賣抵押物之裁定，然王詩繼於95年1 月30日即已死亡，此有
    相對人提出之除戶戶籍謄本附於原審卷可稽，原審應不得再
    以王詩繼為相對人為許可拍賣抵押物之裁定。原審於96 年6
    月29日仍予以准許拍賣之裁定，顯有違誤，抗告意旨就此部
    分指摘原裁定不當，求予廢棄，非無理由，應由本院予以廢
    棄，更為裁定如主文第二項所示。
據上論結，本件抗告為有理由，爰裁定如主文。
中　　華　　民　　國　　96　　年　　10　　月　　24　　日
                 民事第二庭 　審判長法　官　蕭胤瑮
                                    法　官　鍾啟煌
                                    法　官　陳麗玲
正本係照原本作成。
不得抗告
中　　華　　民　　國　　96　　年　　10　　月　　24　　日
                                    書記官　陳玉心
